【裁判字號】    95,訴緝,198
【裁判日期】    951027
【裁判案由】    毒品危害防制條例
【裁判全文】
臺灣高雄地方法院刑事判決             95年度訴緝字第198號
公  訴  人  臺灣高雄地方法院檢察署檢察官
被      告  乙○○
                    （現於臺灣台中監獄執行中）
上列被告因違反毒品危害防制條例案件，經檢察官提起公訴（94
年度毒偵字第8611號），嗣因被告就被訴事實為有罪之陳述，本
院並聽取當事人之意見後，改由受命法官獨任依簡式審判程序審
理，判決如下：
    主  文
乙○○施用第一級毒品，處有期徒刑柒月。又施用第二級毒品，
處有期徒刑肆月。應執行有期徒刑拾月。
    事  實
一、乙○○前於民國94年間，因施用毒品案件，經台灣台中地方
    法院以94年度毒聲字第990 號裁定送觀察勒戒後，於94年8
    月25日因無繼續施用傾向出所，並經台灣台中地方法院檢察
    署以94年度毒偵字第3206號作成不起訴處分確定。詎其仍不
    知警惕，於上開觀察勒戒直行完畢釋放後5 年內，復基於施
    用第一級毒品海洛因、第二級毒品甲基安非他命之犯意，於
    94 年9月23日晚上12時許，在其台中市北屯區租屋處，以將
    海洛因摻水置於注射針筒內注射之方式，施用第一級毒品海
    洛因1 次；另以將甲基安非他命摻水置於注射針筒內注射之
    方式，施用第二級毒品甲基安非他命1 次。嗣於94年9 月24
    日下午9 時45分許，在高雄楠梓區○○路592 巷22弄前為警
    查獲，並採集尿液送驗呈嗎啡及甲基安非他命陽性反應。
二、案經高雄市政府警察局左營分局移送臺灣高雄地方法院檢察
    署檢察官偵查起訴。
    理  由
壹、程序方面：
一、按除被告所犯為死刑、無期徒刑、最輕本刑為3 年以上有期
    徒刑之罪或高等法院管轄第一審案件者外，於法院行準備程
    序進行中，被告先就被訴事實為有罪之陳述時，審判長得告
    知被告簡式審判程序之旨，並聽取當事人、代理人、辯護人
    及輔佐人之意見後，裁定進行簡式審判程序；且受命法官行
    準備程序，與法院或審判長有同一之權限；又簡式審判程序
    之證據調查，不受刑事訴訟法第159 條第1 項、第161 條之
    2 、第161 條之3 、第163 條之1 及第164 條至第170 條規
    定之限制，刑事訴訟法第273 條之1 第1 項、第279 條第2
    項前段、第273 條之2 分別定有明文。
二、查被告乙○○所犯係死刑、無期徒刑、最輕本刑為3 年以上
    有期徒刑以外之罪，其於準備程序中就被訴事實為有罪之陳
    述，經法官告知簡式審判程序之旨，並聽取公訴人及被告之
    意見後，經本院裁定由受命法官獨任進行簡式審判程序，合
    先敘明。
貳、實體方面：
一、事實認定：
  (一)前揭被告於94年9 月24日晚上12時許分別施用第一級毒品海
    洛因、第二級毒品甲基安非他命各1 次之事實，業據其於本
    院準備程序及審理中坦承不諱（見本院95年10月18日準備程
    序及審理筆錄），且被告於94年9 月25日經警採集之尿液送
    驗結果，呈現嗎啡及甲基安非他命陽性反應等情，有高雄市
    立凱旋醫院94年10月3 日濫用藥物尿液檢驗報告1 份在卷足
    憑（見偵查卷第27頁）。足認被告自白稱其於94年9 月24日
    晚上12時許分別施用第一級毒品海洛因、第二級毒品甲基安
    非他命各1 次等語，核與事實相符，應堪採信。
  (二)被告前於94年間，因施用毒品案件，經台灣台中地方法院以
    94年度毒聲字第990 號裁定送觀察勒戒後，於94年8 月25日
    因無繼續施用傾向出所，並經台灣台中地方法院檢察署以94
    年度毒偵字第3206號作成不起訴處分確定之事實，有台灣高
    等法院被告前案紀錄表1 紙在卷可稽，其於觀察、勒戒執行
    完畢釋放後，5 年內再犯毒品危害防治條例第10條之罪，所
    為與毒品危害防制條例第23條第2 項之規定相符，依法應予
    論科。
二、論罪科刑
  (一)查被告行為後，刑法業於94年2 月2 日經總統以華總一義字
    第09400014901 號令修正公布，並於95年7 月1 日施行，刑
    法施行法第1 條之1 亦於95年6 月14日經總統以華總一義字
    第09500085181 號令公布施行，參酌最高法院95年5 月23日
    刑事庭第8 次會議決議，修正後刑法第2 條第1 項之規定，
    係規範行為後法律變更所生新舊法律比較適用之準據法，於
    修正後刑法施行後，應適用修正後刑法第2 條第1項 之規定
    ，為「從舊從輕」之比較。另於比較時應就罪刑有關之共犯
    、未遂犯、想像競合犯、牽連犯、連續犯、結合犯，以及累
    犯加重、自首減輕暨其他法定加減原因（如身分加減）與加
    減比例等一切情形，本於統一性及整體性原則，綜其全部罪
    刑之結果而為比較。本院審酌就合併定執行刑最高刑度之變
    更：依刑法第51條定應執行刑時，裁判確定前犯數罪，其中
    一罪在新法施行前者，亦應為新舊法比較，有最高法院95年
    5 月23日第8 次刑事庭會議決議可資參照。被告所犯二罪均
    係於95年7 月1 日之前犯之，而刑法第51條業於94年1 月7
    日修正、94年2 月2 日公布，並於95年7 月1 日施行，依修
    正前刑法第51條規定：「數罪併罰，分別宣告其罪之刑，依
    左列各款定其應執行者：」其中第5 款規定：「宣告多數有
    期徒刑者，於各刑中之最長期以上，各刑合併之刑期以下，
    定其刑期。但不得逾二十年。」惟修正後刑法第51條第5款
    則規定：「宣告多數有期徒刑者，於各刑中之最長期以上，
    各刑合併之刑期以下，定其刑期。但不得逾三十年」，經比
    較結果，修正後之刑法並非較有利於行為人，依刑法第2條
    第1 項前段之規定，仍應依修正前刑法，定其應執行之刑。
  (二)按海洛因、甲基安非他命分別為毒品危害防制條例第2 條第
    2 項第1 款、第2 款所明定之第一級、第二級毒品，故核被
    告所為，係犯同條例第10條第1 項、第2 項之施用第一、二
    級毒品罪。被告施用第一、二級毒品前、後之持有第一、二
    級毒品之行為，本應論以持有之罪，惟持有毒品之行為應由
    施用毒品之行為所吸收，不另論罪。被告前開施用第一、二
    級毒品犯行間之犯意各別、行為互殊，應予分論併罰。爰審
    酌被告前因犯毒品危害防制條例案件，經觀察勒戒及不起訴
    處分確定後，仍未能徹底戒絕毒品，足見其惡習已深，且戒
    絕毒癮之意志不堅，未能體悟施用毒品對自己、家人造成之
    傷害及社會之負擔，自屬可議；惟念其於犯後態度良好，並
    能坦承犯行，及施用毒品本質上係屬戕害自身健康之行為，
    尚未直接危害他人，反社會性之程度應屬較低等一切情狀，
    分別量處如主文所示之刑，並定其應執行之刑。
據上論斷，應依刑事訴訟法第273 條之1 第1 項、第284 條之1
、第299 條第1 項前段，毒品危害防制條例第10條第1 項、第2
項，刑法第2 條第1 項前段、第11條，修正前刑法第51條第5 款
，判決如主文。
本案經檢察官甲○○到庭執行職務。
中    華    民    國    95    年    10    月    27    日
                  刑事第十五庭  法  官  洪乙心
以上正本證明與原本無異。
如不服本判決，應於判決送達後10日內，向本院提出上訴狀。
中    華    民    國    95    年    10    月    27    日
                                書記官  吳良美
附錄本案論罪科刑之法條
毒品危害防制條例第10條
施用第一級毒品者，處6 月以上5 年以下有期徒刑。
施用第二級毒品者，處3 年以下有期徒刑。


司法院資訊處製作；財團法人民間司法改革基金會備份。
